【裁判字號】    97,抗,80
【裁判日期】    970325
【裁判案由】    給付借款
【裁判全文】
臺灣高等法院臺南分院民事裁定    97年度抗字第80號
抗  告  人  丙○○
            甲  ○
相  對  人  嘉義縣六腳鄉農會
法定代理人  乙○○
上列抗告人因與相對人嘉義縣六腳鄉農會間給付借款事件，對於
中華民國97年1月18日台灣嘉義地方法院94年度訴字第445號裁定
提起抗告，本院裁定如下：
    主  文
抗告駁回。
抗告程序費用新台幣壹仟元由抗告人負擔。
    理  由
一、按「向第二審或第三審法院上訴，依第七十七條之十三及第
    七十七條之十四規定，加徵裁判費十分之五」，民事訴訟法
    第77條之16第1項前段定有明文。因此提起民事第二審上訴
    ，應依上開規定繳納裁判費，此為必須具備之程式。
二、抗告意旨略以：相對人之起訴狀所載金額與原審判決書所載
    金額不符，且相對人先後5次以抵銷貸款為由，將抗告人2人
    之存款轉出，惟該款項並未直接被抵銷貸款，而是被挪用。
    抗告人曾聲請原審承辦法官迴避，及聲請傳訊本件放款承辦
    人到庭對質，惟原審拒不採納，且仍直接宣判，顯有嚴重偏
    頗之嫌云云。
三、經查：抗告人（即被告）丙○○、甲○2人與相對人（即原
    告）間給付借款事件，經原審於96年1月31日判決抗告人敗
    訴，因抗告人不服提起上訴。查本件訴訟標的價額為新臺幣
    （下同）465萬6520元，應徵第二審裁判費7萬701元，未據
    抗告人如數繳納，原審法院於民國（下同）96年3月9日裁定
    ，限期抗告人於收受裁定送達後5日內補正，此項裁定已於
    同年月14日送達抗告人，此有送達證書在卷可稽。惟抗告人
    猶仍不服，對於上開命補繳第二審裁判費之裁定，先後向本
    院及最高法院提起抗告、再抗告，分經本院96年5月30日96
    年度抗字第105號裁定抗告駁回及最高法院96年12月13日96
    年度台抗字第891號裁定再抗告駁回確定在案，上開最高法
    院裁定並已於96年12月31日對於抗告人為寄存送達，此亦有
    送達證書2紙在卷可稽，原審上開命抗告人補繳第二審裁判
    費之裁定業告確定，堪以認定。惟抗告人迄未補繳第二審裁
    判費7萬701元，此亦有原審民事科查詢簡答表乙份在卷足按
    （原審卷第263頁）。原審法院因於97年1月18日，以抗告人
    提起第二審上訴不合法，依民事訴訟法第442條第2項規定裁
    定駁回其上訴，於法洵無違誤。抗告意旨指稱「相對人起訴
    主張之訴訟標的金額與原審判決書所認金額不符，相對人將
    抗告人之存款轉出，卻將之挪用未直接抵銷貸款，原審未依
    抗告人聲請傳訊證人之程序瑕疵」云云，核屬實體上爭執，
    此與抗告人應繳納第二審裁判費7萬701元之義務無關，本件
    抗告為無理由。
四、綜上所述，原審96年3月9日命抗告人補繳第二審裁判費之裁
    定既經確定，抗告人未於限期內補繳第二審裁判費，原審因
    而裁定駁回上訴，核無不合。抗告意旨指摘原裁定不當，求
    為廢棄改判，並無理由，應予駁回。
結論：本件抗告無理由，應依民事訴訟法第四百九十五條之一第
一項、第四百四十九條第一項、第九十五條、第八十五條第一項
前段、第七十八條裁定如主文。
中    華    民    國    97    年    3    月    25     日
                  民事第三庭    審判長法  官  陳光秀
                                      法  官  莊俊華
                                      法  官  曾平杉
上為正本係照原本作成。
如不服本裁定，僅得於收受本裁定正本送達後10日內以適用法規
顯有錯誤為理由，向本院提出再抗告狀（須附繕本）依法應繳納
抗告費新台幣1千元，並委任律師為訴訟代理人，經本院許可後
始可再抗告於最高法院。
中    華    民    國    97    年    3    月    25     日
                                      書記官  葉秀珍
【附記】
民事訴訟法第495條之1第2項準用同法第466條之1第1、2項規定
：
(1)對於第二審判決上訴，上訴人應委任律師為訴訟代理人。但上
  訴人或其法定代理人具有律師資格者，不在此限。
(2)上訴人之配偶、三親等內之血親、二親等內之姻親，或上訴人
  為法人、中央或地方機關時，其所屬專任人員具有律師資格並
  經法院認為適當者，亦得為第三審訴訟代理人。
民事訴訟法第466條之2：
   上訴人無資力委任訴訟代理人者，得依訴訟救助之規定，聲
   請第三審法院為之選任律師為其訴訟代理人。


司法院資訊處製作；財團法人民間司法改革基金會備份。
